---
title: "LAB1"
output: 
  flexdashboard::flex_dashboard:
    orientation: columns
    vertical_layout: fill
---


```{r setup, include=FALSE}
library(maps)
library(flexdashboard)
library(readr)
library(dplyr)
library(leaflet)
library(crosstalk)
library(DT)
data <- read.csv("C:/Users/miche/OneDrive/Escritorio/DATA_PRODUCT/LABS/01_LAB/tienda (1).csv")
```

1. Utilidad: segmentar segun Product_ID, Product_Name con Sales y Profit y grafico
2. Segmentacion: Segment, Sales y Profit. Solo grafica
3. Geografia: Country, region, state, city con profit -> MAPA
4. Analisis de entregas: eficiencia en tiempos y en geografía
   Order_ID, Order_Date, Ship_Date, TIME, Ship_Mode, State, City y region -> graficar sin latitud y longitud
   libreria posible lubridate
   
   Una pagina por dashboard
   
Requisitos
El dashboard debe de contener
Graficas
Tablas
Mapas
En por lo menos un caso utilizar la librería crosstalk

TABS - 3

TASKS:
1. Gráfico y tabla con productos más vendidos -> DANIEL
2. Gráfico de barras (una sales y otra profit) por segmento -> DANIEL
3. Mapa general -> DENISSE 
4. Eficiencia de proceso por ciudad -> MICHELLE
4.1 Ship Mode por ciudad -> MICHELLE 




Column {data-width=650}
-----------------------------------------------------------------------

```{r}
data <- data %>%
  filter(!is.na(State) & !is.na(Product.Name))

head(data$Profit.)

data$Profits <- as.numeric(gsub(",", "", data$Profit.))
head(data$Profits)
```


### Profit per product

```{r}

profit_by_state <- data %>%
  group_by(State, Product.Name) %>%
  summarise(Total.Profit = sum(Profits, na.rm = TRUE), .groups = "drop") %>%
  arrange(desc(Total.Profit)) %>%
  slice(1)

```

Column {data-width=350}
-----------------------------------------------------------------------

### Chart B

```{r}

```

### Chart C

```{r}

```

